【裁判字號】    90,上易,745
【裁判日期】    900216
【裁判案由】    毒品危害防制條例
【裁判全文】
臺灣高等法院臺中分院刑事判決                      九十年度上易字第七四五號
    上  訴  人
    即  被  告  乙○○
右上訴人因違反毒品危害防制條例案件，不服臺灣台中地方法院九十年度易字第四十
四號中華民國九十年二月十六日第一審判決（起訴案號：臺灣台中地方法院檢察署八
十九年度毒偵字第六九四一號），提起上訴，本院判決如左：
      主  文
上訴駁回。
      事  實
一、乙○○前因違反麻醉藥品管制條例等案件分別經法院判處有期徒刑七月 (麻醉藥
    品管理條例)、十月 (藥事法)、十月 (麻醉藥品管理條例)、六月 (肅清煙毒條
    例)、六月 (槍砲彈藥刀械管制條例)、一年二月 (麻醉藥品管理條例)，嗣分別
    經定執行刑、接續執行及撤銷假釋後，殘刑六月又十五日於八十九年六月十日執
    行完畢 (原審判決誤繕為八十七年十月十三日)仍不知悔改，又分別因施用毒品
    案件，先後經原審法院以八十八年度毒聲字第五０三０號及八十八年度毒聲字第
    六一五五號裁定送觀察、勒戒後，均認無繼續施用毒品之傾向，由檢察官各於八
    十八年九月二日及八十九年二月八日，以八十八年度偵字第一七二一六號及八十
    九年毒偵字第一一八號為不起訴處分確定。復於八十九年十月二十六日前三日內
    ，在不詳處所施用第二級毒品安非他命。另乙○○意圖施用第一級毒品海洛因，
    於不詳時間向年籍不詳之人購買淨重０．三九公克之第一級毒品海洛因而持有之
    ，嗣於八十九年十月二十六日下午五時十分許，為警在台中市○○路二一０號九
    樓為警查獲並扣得第一級毒品海洛因淨重０．三九公克。
二、案經台中縣警察局烏日分局報告臺灣臺中地方法院檢察署檢察官偵查起訴。
      理  由
一、訊據被告乙○○對於前揭施用安非他命及持有海洛因之事實均自白不諱，並有毒
    品一包扣案可資佐證，且於查獲之初，經警方採集被告尿液送請鑑定結果，呈安
    非他命之陽性反應，有台中縣衛生局驗尿報告一紙附卷可稽，而上開扣案毒品經
    送鑑定結果，確為第一級毒品海洛因，此有法務部調查局八十九年十一月三十日
    之鑑定通知書一紙在卷可參。又被告前因施用毒品案件，經原審法院以八十八年
    度毒聲字第五０三０號及六一五五號裁定送觀察、勒戒執行後，認無繼續施用毒
    品傾向，經檢察官分別以八十八年度偵字第一七二一六號及八十九年度毒偵字第
    一一八號不起訴處分確定，有不起訴處分書二紙在卷可參照。被告乙○○對持有
    之第一級毒品部分辯稱，伊欲買安非他命，對方弄錯交付海洛因等語，惟查：I
    被告於警訊及偵查中即自白購入海洛因尚未施用即為警查獲等語。II安非他命與
    海洛因二者交易價格相差甚鉅，焉有出售低價物品，而交付高價品之理，被告空
    言卸責，不足採信，其犯行洵堪認定。
二、核被告乙○○所為，係犯毒品危害防制條例第十條第二項之施用第二級毒品罪，
    及同法第十一條第一項之持有第一級毒品罪。被告持有安非他命之低度行為，應
    為其施用之高度行為所吸收，不另論罪。被告所犯二罪間，犯意各別罪名有異，
    應予分論併罰。又被告前犯麻醉藥品管理條例等罪，經分別判處徒刑後，因假釋
    遭撤銷，殘刑於八十九年六月十日執行完畢之事實，有台灣台中地方法院檢察署
    刑案資料查註紀錄表附卷可憑，五年以內再犯有期徒刑以上之本罪，為累犯依法
    加重其刑。
三、原審因而依刑事訴訟法第二百九十九條第一項前段、毒品危害防制條例第十條第
    二項、第十一條第一項、第十八條第一項前段、刑法第十一條前段、第四十七條
    、第五十一條第五款之規定，並審酌被告一切犯罪情狀、目的、動機及一再施用
    毒品等情，分別量處有期徒刑七月，並定應執行刑為有期徒刑一年，扣案之第一
    級毒品淨重０．三九公克依法沒收銷燬之，原審認事用法及量刑均無不當，被告
    上訴顯無理由，應予駁回。
四、據上論斷，應依刑事訴訟法第三百六十八條，判決如主文。
本案經檢察官甲○○到庭執行職務。
中      華      民      國     九十      年      四       月   二十五   日
                                 臺灣高等法院臺中分院刑事第四庭
                                       審判長法  官  洪  耀  宗
                                             法  官  江  德  千
                                             法  官  劉  登  俊
右正本證明與原本無異。
不得上訴。
                                             書記官  吳  麗  慧
中      華      民      國     九十      年      四       月   二十六   日
                                                                        Ｆ


司法院資訊處製作；財團法人民間司法改革基金會備份。
